臺灣高等法院刑事判決
109年度上訴字第2715號
上  訴  人  
即  被  告  林昱鈞


義務辯護人  謝允正律師
上列上訴人即被告因違反毒品危害防制條例案件，不服臺灣桃園
地方法院109年度訴字第70號，中華民國109年5月25日第一審判
決（起訴案號：臺灣桃園地方檢察署108年度偵字第22054號），
提起上訴，本院判決如下：
    主  文
原判決撤銷。
林昱鈞犯販賣第三級毒品未遂罪，累犯，處有期徒刑壹年拾月。
扣案如附表所示之物均沒收之。
    事  實
一、林昱鈞可預見其所欲販賣之果汁包含有第三級毒品成分，仍
    意圖營利，基於縱使係販賣第三級毒品，亦不違背其本意之
    不確定故意，於民國108年6月間某日，以新臺幣（下同）1
    萬1000元之代價向真實姓名年籍不詳之人（起訴書記載『郭
    志偉』，業經臺灣桃園地方檢察署〈下稱桃園地檢署〉檢察官
    以109年度偵字第9544號為不起訴處分，並經臺灣高等檢察
    署以109年度上職議字第6325號處分書駁回職權再議確定）
    購買含有第三級毒品4-甲基甲基卡西酮成分之毒品果汁包（
    起訴書誤載為毒品咖啡包，予以更正，下稱毒品果汁包）50
    包，並持其所有行動電話1支（廠牌顏色：黑色IPHONE，含
    門號0000000000號SIM卡1張，序號000000000000000號）供
    販毒之用後，於108年7月24日凌晨0時17分許，在名為「音
    樂班」而有325人可閱覽之LINE群組內，以「無盡戰場」之
    暱稱發送內容為「桃園大量便宜要的私價格甜」之販賣毒品
    果汁包暗示廣告訊息，以此方式販賣毒品果汁包。適有臺北
    市政府警察局大同分局（下稱大同分局）警備隊警員葉文禮
    於108年7月24日下午2時許，執行網路巡邏勤務時發現上情
    ，於同日下午2時50分許，將「無盡戰場」加入好友名單，
    喬裝購毒者聯繫林昱鈞而佯稱欲購買毒品果汁包，雙方連繫
    交易毒品之種類、時地、價格及相關事宜後，議定由喬裝購
    毒者之警員葉文禮以1萬6000元之代價購買毒品果汁包50包
    ，並約定於108年7月24日晚間5時54分許，在桃園市○○區○○
    路000號前交易，林昱鈞依約到場後，表示須待同日晚間6時
    40分許始有毒品果汁包可供交易即離開現場，嗣於同日晚間
    7時16分許返回現場，將毒品果汁包50包交付予警員葉文禮
    ，表示要收取價金1萬6000元時，為喬裝毒品買家之警員葉
    文禮當場查獲而未遂，並扣得毒品果汁包50包（驗餘總淨重
    377.61公克，驗前總純質淨重3.78公克）及上開行動電話1
    支。
二、案經大同分局報告桃園地檢署檢察官偵查後起訴。
    理  由
壹、證據能力方面：
    本判決所引用之非供述證據部分，與本案均有關連性，亦無
    證據證明係實施刑事訴訟程序之公務員以不法方式所取得，
    依刑事訴訟法第158條之4之反面解釋，當有證據能力，復於
    本院審理時，提示並告以要旨，使檢察官、被告林昱鈞及辯
    護人充分表示意見，自得為證據使用。
貳、實體方面：
一、上揭事實，業據被告坦承不諱，並有大同分局警備隊警員葉
    文禮於108年7月25日出具之職務報告書、大同分局搜索扣押
    筆錄及扣押物品目錄表、自願受搜索同意書、扣案毒品果汁
    包及行動電話外觀照片、被告與警員葉文禮間之LINE對話紀
    錄及語音通話聯絡譯文表、大同分局108年8月26日北市警同
    分刑字第1083021938號函暨所附臺北市政府警察局108年8月
    19日北市警鑑字第1083017945號函、內政部警政署刑事警察
    局（下稱刑事警察局）108年8月13日刑紋字第1080076557號
    鑑定書、大同分局108年11月19日北市警同分刑字第1083034
    816號函暨所附刑事警察局108年11月5日刑鑑字第108007290
    6號鑑定書、扣押物品清單（毒品果汁包50包、行動電話1支
    ）在卷可稽（見桃園地檢署108年度偵字第22054號卷〈下稱
    偵字卷〉第29頁至第34頁、第37頁、第47頁至第48頁、第51
    頁至第55頁、第119頁至第127頁、第131頁至第133頁、第14
    3頁、第171頁、第173頁），足徵被告前開出於任意性之自
    白與事實相符，堪以採信。
二、按販毒者意圖營利所欲謀取之利益，不限於係價差或量差，
    其利益之多寡及實際上是否已經獲利，亦非所問（最高法院
    107年度台上字第922號判決意旨參照）。又販賣第三級毒品
    係屬嚴重違法行為，非可公然為之，且有其獨特之販售通路
    及管道，本無一定之公定價格，並可任意分裝或增減其份量
    ，而每次買賣之價量，可能隨時依雙方關係之深淺、資力、
    需求程度及對行情之認知、貨源是否充裕、查緝是否嚴密、
    購買者被查獲時供述毒品來源之可能性，進而為各種不同之
    風險評估，機動調整而異其標準，非可一概而論，而買受毒
    品之人通常亦難以探知販毒者所賺取利潤幾何，是販賣毒品
    之利得，除販毒者就每次販入或賣出之毒品價格、數量及純
    度等項，俱臻詳記載成本利得並明確供述外，委難察得實情
    。然因毒品非但對個人身心戕害甚鉅，對社會秩序亦潛藏有
    高度危險，治安機關對於販賣毒品之犯罪行為，莫不嚴加查
    緝，各傳播媒體對於政府大力掃毒之決心與行動亦再三報導
    ，苟無利可圖，自無甘冒刑事訴追風險而無端供應他人之理
    。本件依被告供稱：108年6月，我以1萬1000元購買這50包
    毒品果汁包，我與喬裝買家的員警約定50包毒品果汁包賣1
    萬6000元是我定的價格等語（見偵字卷第21頁、臺灣桃園地
    方法院109年度訴字第70號卷〈下稱訴字卷〉第108頁、第109
    頁），可見被告主觀上確實具有營利意圖。
三、至公訴意旨雖認被告明知4-甲基甲基卡西酮為第三級毒品，
    且係基於販賣該等第三級毒品以營利之犯意為本案犯行；然
    依被告供稱：我不知道成分為何，只知道應該是毒品等語（
    見訴字卷第109頁），已難認被告明確知悉其所販售之毒品
    果汁包成分，是考量前開毒品果汁包內所驗得之毒品成分，
    並非如愷他命等一般人較常聽聞之第三級毒品，尚難認被告
    確明知本案毒品果汁包之成分為何，惟仍可認其就該等果汁
    包內含有第三級毒品成分一情有所預見，是應認被告係意圖
    營利，基於縱使係販賣第三級毒品，亦不違背其本意之不確
    定故意而為本案犯行，此部分公訴意旨容有誤會，應予更正
    ，併此指明。
四、綜上，本案事證明確，被告犯行已堪認定，應依法論科。
參、論罪科刑部分：
一、新舊法比較：
　　按行為後法律有變更者，適用行為時之法律。但行為後之法
    律有利於行為人者，適用最有利於行為人之法律，刑法第2
    條第1項定有明文。被告行為後，毒品危害防制條例第4條第
    3項、第17條第2項之規定業經修正，並經總統於109年1月15
    日公布，於同年7月15日施行，修正前毒品危害防制條例第4
    條第3規定「製造、運輸、販賣第三級毒品者，處7年以上有
    期徒刑，得併科新臺幣700萬元以下罰金」，修正後則規定
    「製造、運輸、販賣第三級毒品者，處7年以上有期徒刑，
    得併科新臺幣1000萬元以下罰金」，經比較新舊法結果，修
    正後毒品危害防制條例第4條第3項規定雖未更動販賣第三級
    毒品罪之構成要件及得科處之法定刑種，然已將罰金刑上限
    提高，自以修正前毒品危害防制條例第4條第3項之規定對被
    告較為有利；而修正前毒品危害防制條例第17條第2項規定
    「犯第4條至第8條之罪於偵查及審判中均自白者，減輕其刑
    」，修正後則規定「犯第4條至第8條之罪於偵查及歷次審判
    中均自白者，減輕其刑」，經比較新舊法結果，修正後毒品
    危害防制條例第17條第2項規定犯販賣第三級毒品罪者，須
    於偵查及「歷次」審判中均自白，方得依該條規定減輕其刑
    ，相較於修正前除偵查中自白外，僅須於審判中曾經自白即
    可減刑之規定而言，自以修正前毒品危害防制條例第17條第
    2項之規定對被告較為有利。是依刑法第2條第1項前段規定
    ，本件自應適用被告行為時即修正前毒品危害防制條例第4
    條第3項、第17條第2項之規定論處。
二、按刑法上所謂警員之陷害教唆，係指行為人原無犯罪的意思
    ，純因具有司法警察權者的設計誘陷，以唆使其萌生犯意，
    待其形式上符合著手於犯罪行為的實行時，再予逮捕者而言
    。此種「陷害教唆」，因行為人原無犯罪的意思，具有司法
    警察權者復伺機逮捕，係以不正當手段入人於罪，尚難遽認
    被陷害教唆者成立犯罪。至於刑事偵查技術上所謂的「釣魚
    」者，則指對於原已犯罪或具有犯罪故意的人，司法警察於
    獲悉後為取得證據，以設計引誘的方式，佯與之為對合行為
    ，使其暴露犯罪事證，待其著手於犯罪行為的實行時，予以
    逮捕、偵辦者而言。此種「釣魚」，因屬偵查犯罪技巧的範
    疇，並未違反憲法對於基本人權的保障，且於公共利益的維
    護有其必要性，故所蒐集的證據資料，自可具有證據能力；
    換言之，因犯罪行為人主觀上原即有犯罪的意思，倘客觀上
    又已著手於犯罪行為之實行時，自得成立未遂犯（最高法院
    107年度台上字第2233號判決意旨參照）。被告雖意圖營利
    而著手販賣毒品行為，然因喬裝買家之警員自始無實際與被
    告交易之真意，被告與喬裝買家之警員彼此間僅形式上就毒
    品交易之達成合意，實際上並不能真正完成毒品買賣行為，
    然依上開判決意旨，被告所為已該當販賣行為之著手，應以
    販賣毒品未遂罪論處。復按4-甲基甲基卡西酮為毒品危害防
    制條例第2條第2項第3款所規定之第三級毒品，是核被告所
    為，係犯修正前毒品危害防制條例第4條第6項、第3項之販
    賣第三級毒品未遂罪。
三、刑之加重：
　　被告前於102年間，因傷害等案件，經臺灣桃園地方法院以1
    06年度審簡字第100號（原判決誤載為105年度審易緝字第74
    號）判決判處有期徒刑5月、4月，定應執行刑為有期徒刑7
    月確定，於106年11月21日因徒刑易科罰金執行完畢出監，
    有本院被告前案紀錄表附卷可憑，可見被告係於受有期徒刑
    執行完畢後，5年內故意再犯本件有期徒刑以上之罪，為累
    犯，復參酌司法院大法官釋字第775號解釋意旨，被告前已
    因他案經法院論罪科刑，卻又於執行完畢後5年內再犯本案
    犯行，顯見被告對於刑罰之反應力顯然薄弱，若適用累犯之
    規定加重其刑，亦不致生被告所受之刑罰超過其所應負擔罪
    責，導致其人身自由因此遭受過苛之侵害，而有不符憲法罪
    刑相當原則，進而牴觸憲法第23條比例原則之情形，故依刑
    法第47條第1項之規定，予以加重其刑。
四、刑之減輕：
　㈠被告雖已著手販賣第三級毒品之犯行，惟未生販賣第三級毒
    品之結果，為未遂犯，應依刑法第25條第2項之規定減輕其
    刑，並依法先加後減之。
　㈡被告於偵查、原審及本院審理時均已自白販賣第三級毒品未
    遂之犯行，依修正前毒品危害防制條例第17條第2項之規定
    ，減輕其刑，並依法先加後遞減之。　
　㈢被告雖主張其已供出上游為「郭志偉」云云；然查：
　⒈按毒品危害防制條例第17條第1項規定「犯第4條至第8條、第
    10條或第11條之罪，供出毒品來源，因而查獲其他正犯或共
    犯者，減輕或免除其刑」，其立法旨意在於鼓勵被告或犯罪
    嫌疑人具體提供其毒品上游，擴大追查毒品來源，俾有效斷
    絕毒品之供給，以杜絕毒品泛濫，祇須被告願意供出毒品來
    源之上手，因而查獲其他正犯或共犯者，即可邀減輕或免除
    其刑之寬典。其中所謂「因而查獲」之「查獲」係屬偵查機
    關之權限，而查獲之「屬實」與否，則為法院職權認定之事
    項，應由法院做最後審查並決定其真實性。換言之，「查獲
    」與「屬實」應分別由偵查機關及事實審法院分工合作，即
    對於被告揭發或提供毒品來源之重要線索，應交由相對應之
    偵查機關負責調查核實，而法院原則上不問該被舉發案件進
    行程度如何，應根據偵查機關已蒐集之證據綜合判斷有無「
    因而查獲」之事實，雖不以偵查結論作為查獲屬實與否之絕
    對依據，惟為避免被告因獲邀上開減、免其刑之寬典而無端
    嫁禍第三人，或未據實指陳犯罪情節致無助於查獲毒品來源
    而未能達其立法目的，倘被告供出毒品來源資訊與其所犯本
    案無關，或偵查犯罪機關認不具證據價值而無從確實查獲者
    ，法院非不可依據檢察官對被舉發者所為之不起訴處分或法
    院諭知無罪判決之結果資為並無「因而查獲」之認定（最高
    法院109年度台上字第3611號判決意旨參照）。
  ⒉被告固於警詢時供稱其毒品果汁包之來源為「郭志偉」，並
    於警方提供偵字卷第57頁至第58頁之犯罪嫌疑人指認表中指
    認「郭志偉」，表示「郭志偉」年約20、21歲左右，身高約
    150多公分，微胖，只有透過偵字卷第59頁之臉書與「郭志
    偉」聯繫，「郭志偉」住在桃園市中壢區林森路，都開一台
    白色或銀色的TOYOTA汽車等語（見偵字卷第20頁至第22頁）
    、於偵查時證稱其只知道「郭志偉」的名字，在警局有依照
    自己記得的來指認，也有提供「郭志偉」的臉書給警察，有
    「郭志偉」賣毒品果汁包的臉書對話紀錄等語（見偵字卷第
    97頁至第98頁），且依卷附大同分局109年4月14日北市警同
    分刑字第1093006107號函暨所附刑事案件報告書，大同分局
    有將「郭志偉」依違反毒品危害防制條例罪嫌移請桃園地檢
    署偵辦（見訴字卷第75頁至第79頁）；惟依該刑事案件報告
    書所載證據，可知犯罪嫌疑人「郭志偉」已於警詢中否認有
    販賣本案毒品果汁包予被告，而除被告之供述及指認犯罪嫌
    疑人紀錄表外，僅有本案扣案之前開毒品果汁包、LINE對話
    紀錄截圖可憑，經桃園地檢署檢察官偵查後，以被告係在本
    身遭警查獲販賣毒品案件而為指認，有為減刑利益而做不實
    陳述之虞，尚難遽以採信所述屬實，且除通聯紀錄、臉書資
    料外，並無查得其他積極證據，而該等資料乃日常生活往來
    所常見，非與販毒行為高度相關，本件尚乏具相當程度之補
    強證據，自難為不利於「郭志偉」之認定，應認「郭志偉」
    之犯罪嫌疑不足為由，於109年6月30日以109年度偵字第954
    4號就「郭志偉」為不起訴處分，職權送再議後，經臺灣高
    等檢察署以109年度上職議字第6325號為駁回再議聲請之處
    分確定，有各該不起訴處分書、處分書可參。是本件被告所
    提供之證據既均不足以補強證明「郭志偉」確有販賣本案毒
    品果汁包予被告，即難僅憑被告於遭查獲後所指之「郭志偉
    」曾遭大同分局移送偵辦一事，逕認有依被告之供述因而查
    獲其他正犯或共犯，即無從依毒品危害防制條例第17條第1
    項之規定，予以減輕或免除其刑。
五、原審以被告罪證明確，予以論罪科刑，固非無見；惟查：
　㈠原審於判決後，桃園地檢署檢察官以前揭理由，就被告供出
    之上游「郭志偉」為不起訴處分，本件被告自無因供出上游
    而可獲得減輕或免除其刑之寬典，業如上述，原審未及審酌
    ，依毒品危害防制條例第17條第1項之規定，減輕其刑，並
    依法與前述累犯、未遂、偵審自白減刑之規定予以先加後遞
    減之，即有未恰。
　㈡至被告主張其前案所犯為傷害案件，與本案所犯截然不同，
    依司法院大法官釋字第775號解釋（下稱釋字第775號解釋）
    意旨，不構成應加重其刑之要件云云；查：
　⒈釋字第775號解釋之客觀拘束力範圍（最高法院109年度台非
    字第139號判決意旨參照）：
　⑴釋字第775號解釋文第1項宣示：「刑法第47條第1項規定：『
    受徒刑之執行完畢，或一部之執行而赦免後，5年以內故意
    再犯有期徒刑以上之罪者，為累犯，加重本刑至二分之一』
    ，有關累犯加重本刑部分，不生違反憲法一行為不二罰原則
    之問題。惟其不分情節，基於累犯者有其特別惡性及對刑罰
    反應力薄弱等立法理由，一律加重最低本刑，於不符合刑法
    第59條所定要件之情形下，致生行為人所受之刑罰超過其所
    應負擔罪責之個案，其人身自由因此遭受過苛之侵害部分，
    對人民受憲法第8條保障之人身自由所為限制，不符憲法罪
    刑相當原則，牴觸憲法第23條比例原則。於此範圍內，有關
    機關應自本解釋公布之日起2年內，依本解釋意旨修正之。
    於修正前，為避免發生上述罪刑不相當之情形，法院就該個
    案應依本解釋意旨，裁量是否加重最低本刑」等詞。查本解
    釋文僅限縮在「不符合刑法第59條所定要件情形」、「不分
    情節」之條件下，宣告刑法第47條第1項一律加重最低本刑
    之規定違憲。則不符合刑法第59條規定情形之個案，依其犯
    罪情節是否應加重最低本刑，固授權法官裁量決定。然法官
    在何種情節之下，一定得進行裁量（裁量收縮至零），不能
    逕依規定加重最低本刑，解釋文並無任何宣示。
　⑵就此而言，本號解釋理由書則敘明：「惟系爭規定一（指刑
    法第47條第1項規定）不分情節，一律加重最低本刑。因目
    前實務上有期徒刑加重係以月為計算單位，如最低法定本刑
    為6月有期徒刑，累犯加重結果，最低本刑為7月有期徒刑。
    本來法院認為諭知6月有期徒刑得易科罰金或易服社會勞動
    即可收矯正之效或足以維持法秩序（刑法第41條第1項及第3
    項規定參照），但因累犯加重最低本刑之結果，法院仍須宣
    告7月以上有期徒刑，致不得易科罰金或易服社會勞動。因
    此，系爭規定一不分情節，基於累犯者有其特別惡性及對刑
    罰反應力薄弱等立法理由，一律加重最低本刑，於不符合刑
    法第59條所定要件之情形下，致生行為人所受之刑罰超過其
    所應負擔罪責之個案，其人身自由因此遭受過苛之侵害部分
    ，對人民受憲法第8條保障之人身自由所為限制，不符憲法
    罪刑相當原則，牴觸憲法第23條比例原則。於此範圍內，有
    關機關應自本解釋公布之日起2年內，依本解釋意旨修正之
    。於修正前，為避免發生上述罪刑不相當之情形，法院就該
    個案應依本解釋意旨，裁量是否加重最低本刑」等詞（下稱
    理由甲）。是依其犯罪情節「應量處最低法定刑」之個案，
    若依累犯之規定加重其最低本刑，致行為人被量處超過其所
    犯之罪之法定最低本刑，將使行為人所承受之刑罰超逾其所
    應負擔之罪責，而違背憲法比例及罪刑相當原則，法院即應
    進行裁量。相對地，若法院依該個案犯罪情節，認為並無應
    量處法定最低刑度之情形，且即使依累犯規定加重其法定最
    低本刑，亦不致使行為人所承受之刑罰超過其所應負擔之罪
    責者，則法院縱未作上述裁量，而逕依累犯之規定加重其最
    低本刑，即尚無違背上述解釋意旨之問題。理由甲對於解釋
    文之形成具有劃定法官裁量範圍之重要性與必要性，即具有
    其法律上之拘束力，法院自應受其拘束。
　⒉按行為人之故意犯行，是否應依刑法第47條第1項前段之規定
    論以累犯，乃「法律要件判斷」之問題，至是否依同條項後
    段之規定加重其刑，依釋字第775號解釋意旨，於事實審而
    言，則係「法律效果裁量」之問題。個案犯行於具有相對加
    重其刑事由之前提下，關於是否加重其刑，係法律授權事實
    審法院得自由裁量之事項，於法律之外部性與內部性界限範
    圍內，賦予其相當之決定空間，苟符合刑罰規範體系及目的
    ，於裁量權之行使無所逾越或濫用，而無違公平、比例及罪
    刑相當原則者，即不能任意指為違法而執為適法之第三審上
    訴理由（最高法院109年度台上字第2874號判決意旨參照）
    。
　⒊本件被告係於受有期徒刑執行完畢後，5年內故意再犯有期徒
    刑以上之罪，自符合累犯之要件，業於前述，則是否依累犯
    之規定予以加重其刑，即屬法律效果裁量之問題。原審以被
    告前已因他案經法院論罪科刑，卻又再犯本案犯行，顯見被
    告對於刑罰之反應力顯然薄弱，適用累犯之規定加重，不致
    生被告所受刑罰超過其所應負擔罪責，導致其人身自由因此
    遭受過苛之侵害，而有不符憲法罪刑相當原則，進而牴觸憲
    法第23條比例原則之情形，據以加重其刑，可認原審已依個
    案犯罪情節予以裁量，且裁量權之行使並無逾越或濫用，而
    無違公平、比例及罪刑相當原則，本不得任意指摘違法或不
    當。況原審既未認定本件有應量處法定最低刑度之情形，且
    即使依累犯規定加重其法定最低本刑，亦不致使被告所承受
    之刑罰超過其所應負擔之罪責，縱使原審未作上述裁量，而
    逕依累犯之規定加重其最低本刑，亦無違背釋字第775號解
    釋意旨之問題。是被告徒以前詞提起上訴，請求不依累犯之
    規定加重其刑云云，並不足採。
　㈢又被告行為後，毒品危害防制條例第4條第3項、第17條第2項
    之規定業經修正，並經總統於109年1月15日公布，於同年7
    月15日施行，經比較新舊法後，依刑法第2條第1項前段規定
    ，本件自應適用被告行為時即修正前毒品危害防制條例第4
    條第3項、第17條第2項之規定論處。原審雖未及審酌及此，
    然本件既均係適用修正前毒品危害防制條例第4條第3項、第
    17條第2項之規定，於判決結果即不生影響，爰予以補充之
    。　　
  ㈣綜上，被告以其累犯不應加重其刑為由提起上訴，雖屬無理
    ，然原判決既有上開可議之處，即應由本院予以撤銷改判。
六、爰審酌被告於行為時為年約24歲之成年人，正值青壯，竟不
    思循正途謀取財物，反欲藉由販賣第三級毒品賺取所得，以
    其本件欲販賣之第三級毒品即毒品果汁包數量高達50包觀之
    ，如確實流入市面，當造成社會治安及他人健康之重大危害
    ，所為自屬非是，惟念其犯後始終坦認犯行，且事實上並未
    生販賣第三級毒品之結果，兼衡其自承係高中畢業，家庭貧
    困，與父母、弟弟同住，父親最近工作不太好，母親收入比
    較少，弟弟沒有工作，其做水電工每月收入約3萬元之家庭
    經濟生活狀況（見本院卷第79頁）等一切情狀，量處如主文
    所示之刑，以示懲儆。
七、沒收部分：
  ㈠扣案毒品果汁包50包（驗餘總淨重377.61公克，驗前總純質
    淨重3.78公克），經刑事警察局以以氣相/層析質譜分析法
    、核磁共振分析法鑑定結果，確含第三級毒品4-甲基甲基卡
    西酮成分無誤，有該局前揭鑑定書在卷可參（見偵字卷第13
    3頁），屬違禁物，應依刑法第38條第1項之規定，宣告沒收
    之；至直接用以盛裝上開第三級毒品4-甲基甲基卡西酮之包
    裝袋50只，以現今所採行之鑑驗方式仍會殘留微量毒品而無
    法將之完全析離，應與第三級毒品4-甲基甲基卡西酮視為一
    體，依同規定併予沒收之。另前開第三級毒品4-甲基甲基卡
    西酮因鑑驗而耗用部分既已滅失，自毋庸再為沒收之諭知。
  ㈡扣案行動電話1支（廠牌顏色：黑色IPHONE，含門號00000000
    00號SIM卡1張，序號000000000000000號），業經被告自承
    係其所有用以與警員聯繫買賣本件毒品果汁包事宜（見訴字
    卷第61頁），核屬被告所有供犯罪所用之物，爰依刑法第38
    條第2項前段之規定，宣告沒收之。
據上論斷，應依刑事訴訟法第369條第1項前段、第364條、第299
條第1項前段，判決如主文。
本案經檢察官林秉賢提起公訴，檢察官林奕彣到庭執行職務。
中　　華　　民　　國　　109 　年　　11　　月　　18　　日
                  刑事第四庭  審判長法　官  陳筱珮
                                    法　官  吳元曜
                                    法　官  羅郁婷
以上正本證明與原本無異。
如不服本判決，應於收受送達後20日內向本院提出上訴書狀，其
未敘述上訴之理由者並得於提起上訴後20日內向本院補提理由書
（均須按他造當事人之人數附繕本）「切勿逕送上級法院」。
                                    書記官  蔡易霖
中　　華　　民　　國　　109 　年　　11　　月　　18　　日
附錄：本案論罪科刑法條全文
修正前毒品危害防制條例第4條
製造、運輸、販賣第一級毒品者，處死刑或無期徒刑；處無期徒
刑者，得併科新臺幣2千萬元以下罰金。
製造、運輸、販賣第二級毒品者，處無期徒刑或7年以上有期徒
刑，得併科新臺幣1000萬元以下罰金。
製造、運輸、販賣第三級毒品者，處7年以上有期徒刑，得併科
新臺幣700萬元以下罰金。
製造、運輸、販賣第四級毒品者，處5年以上12年以下有期徒刑
，得併科新臺幣300萬元以下罰金。
製造、運輸、販賣專供製造或施用毒品之器具者，處1年以上7年
以下有期徒刑，得併科新臺幣100萬元以下罰金。
前五項之未遂犯罰之。

附表
㈠含有第三級毒品4-甲基甲基卡西酮成分之毒品咖啡包伍拾包（
  驗餘總淨重參佰柒拾柒點陸壹公克，驗前總純質淨重參點柒捌
  公克）及直接用以盛裝前開第三級毒品4-甲基甲基卡西酮之包
  裝袋伍拾只。
㈡行動電話壹支（廠牌顏色：黑色IPHONE，含門號〇九〇五二八〇六
  三七號SIM卡壹張，序號三五五三二四〇○○○○○○○○號）。